臺灣彰化地方法院北斗簡易庭民事判決
110年度斗簡字第231號
原      告  侯長旺  
被      告  陳宏洋  

上列當事人間給付票款事件，本院不經言詞辯論，判決如下： 
    主  文
原告之訴駁回。
訴訟費用由原告負擔。
    理  由
一、原告主張：原告持有被告簽發、面額為新臺幣（下同）30萬
    元之支票1紙（發票日為民國102年4月26日，支票號碼EA000
    0000；下稱系爭支票），詎系爭支票屆期提示竟遭退票，幾
    經催討，未獲付款，爰依票據之法律關係，訴請被告給付票
    款。並聲明：被告應給付原告30萬元。
二、按原告之訴，有下列各款情形之一者，法院得不經言詞辯論
    ，逕以判決駁回之。但其情形可以補正者，審判長應定期間
    先命補正：一、當事人不適格或欠缺權利保護必要。二、依
    其所訴之事實，在法律上顯無理由，民事訴訟法第249條第2
    項定有明文。又所謂原告之訴，依其所訴之事實，在法律上
    顯無理由者，係指依原告於訴狀內記載之事實觀之，在法律
    上顯然不能獲得勝訴之判決者而言。次按當事人之適格為訴
    權存在要件之一，原告就為訴訟標的之法律關係如無訴訟實
    施權，當事人即非適格，其訴權存在之要件亦即不能認為具
    備，法院自應認其訴為無理由以判決予以駁回（最高法院80
    年度台上字第1776號裁判意旨參照）。
三、又按「系爭本票發票人欄以該公司名義蓋該公司名章，並緊
    接其後蓋其印章，雖未載明代理人字樣，惟由該票據記載之
    方式，依一般社會觀念衡之，已足認其與該公司之間有代理
    關係存在，尚難謂非有為本人代理之旨之記載，自非共同發
    票人」（最高法院81年度台抗字第374號裁判意旨參照）。
    查系爭支票發票人簽章欄同時蓋有「榮吉土木包工業有限公
    司」、「陳宏洋」；而系爭支票係法人存戶，戶名「榮吉土
    木包工業有限公司」，負責人姓名「陳宏洋」，此有原告所
    提出之系爭支票影本、退票理由單影本可參。衡諸社會一般
    觀念並依支票全體記載之形式及旨趣觀之，系爭支票發票人
    簽章欄位上被告陳宏洋之簽章應係代理「榮吉土木包工業有
    限公司」為發票行為，依上開說明，被告陳宏洋自非共同發
    票人，而不負發票人責任，是原告請求非屬票據債務人之被
    告陳宏洋給付系爭支票票款，應屬無從補正之情事。從而，
    原告依票據法律關係請求被告給付系爭支票票款，依其所訴
    之事實，在法律上顯無理由，且其情形無法補正，爰不經言
    詞辯論，逕以判決駁回之。
四、依民事訴訟法第436條第2項、第249條第2項第2款、第78條
    ，判決如主文。
中　　華　　民　　國　　110 　年　　8 　　月　　 6　　日
                  臺灣彰化地方法院北斗簡易庭
                          法  官  楊鑫忠
以上正本係照原本作成。
如對本判決不服提起上訴，應於送達後20日內，向本院提出上訴
狀並表明上訴理由(須按對造人數附繕本) 。
中    華    民    國   110    年    8    月     6    日
　　　　　　　　　　　　　書記官  張清秀